臺灣苗栗地方法院民事裁定
111年度補字第1706號
原      告  涂靖安  


上列原告與被告盧璟豎等間侵權行為損害賠償(交通)事件，原告
提起刑事附帶民事訴訟，經本院刑事庭裁定移送前來（111年度
交附民字第60號），本院裁定如下：
    主  文
原告應於本裁定送達翌日起7日內補繳裁判費新臺幣30,700元，
逾期未繳，即駁回原告對被告流通運輸有限公司、弘昌貨運有限
公司及張景翔之訴。
    理  由
一、按以一訴主張數項標的者，其價額合併計算之。但所主張之
    數項標的互相競合或應為選擇者，其訴訟標的價額，應依其
    中價額最高者定之，民事訴訟法第77條之2 第1 項定有明文
    。又不真正連帶債務之數債務人具有同一目的，而對債權人
    各負全部給付之義務，然各債務有其不同發生之原因，債權
    人以一訴主張該不同發生原因之法律關係，而為不真正連帶
    之聲明，核屬上開條文所稱之「主張之數項標的互相競合」
    ，其訴訟標的價額，應依其中價額最高者定之（最高法院10
    4 年度台抗字第72號裁定意旨參照）。
二、次按提起民事訴訟，應依民事訴訟法第77條之13規定繳納裁
    判費，此為法定必須具備之程式。原告之訴有起訴不合程式
    或不備其他要件之情形，依其情形可以補正，經審判長定期
    間命其補正而不補正者，法院應以裁定駁回之，民事訴訟法
    第249條第1項第6款定有明文。又按因犯罪而受損害之人，
    於刑事訴訟程序得附帶提起民事訴訟，對於被告及依民法負
    賠償責任之人，請求回復其損害，刑事訴訟法第487條第1項
    定有明文。該條項所定附帶民事訴訟之對象，除刑事被告外
    ，固兼及於依民法負損害賠償責任之人，惟所謂「依民法負
    賠償責任之人」，應以刑事訴訟認定之犯罪事實作為判斷依
    據。附帶民事訴訟之原告所主張之共同加害人，必以在刑事
    訴訟程序中經認定係共同侵權行為之人，或依民法第187條
    第1項、第188條第1項等規定應負連帶損害賠償責任之人，
    始得謂為依民法負賠償責任之人，否則對之提起附帶民事訴
    訟，即難謂為合法(最高法院108年度台抗字第683號、第753
    號、108年度台附字第5號、99年度台抗字第480號裁判意旨
    參照)。又刑事附帶民事訴訟，經刑事庭依刑事訴訟法第504
    條第1項規定裁定移送於同院民事庭後，民事庭如認不符同
    法第487條第1項規定之要件時，應許原告得繳納裁判費，以
    補正起訴程式之欠缺（最高法院108年度台抗大字第953號裁
    定意旨參照）。
三、本件原告訴之聲明第1項請求被告盧璟豎與被告流通運輸有
    限公司應連帶給付原告新臺幣（下同）3,000,000元暨利息
    ；第2項請求被告盧璟豎與被告弘昌貨運有限公司應連帶給
    付原告3,000,000元暨利息；第3項請求被告盧璟豎與被告張
    景翔應連帶給付原告3,000,000元暨利息；第4項為前3項所
    命給付，如任一被告已為給付，其餘被告於該給付範圍內免
    給付義務，是被告間為不真正連帶債務，訴訟標的價額應以
    3,000,000元為準。又原告提起刑事附帶民事訴訟，其中被
    告流通運輸有限公司、弘昌貨運有限公司、張景翔並非本院
    111年度交訴字第20號刑事判決所列之被告，亦未經該刑事
    判決認定為共同侵權行為人，自非屬刑事訴訟法第487條第1
    項所定得提起附帶民事訴訟之對象。是原告對被告流通運輸
    有限公司、弘昌貨運有限公司、張景翔提起刑事附帶民事訴
    訟，並不合法，惟依前揭說明，仍應許原告繳納裁判費，以
    補正起訴程式之欠缺。故原告請求被告盧璟豎與流通運輸有
    限公司、弘昌貨運有限公司、張景翔應連帶給付共3,000,00
    0元，應徵第一審裁判費30,700元。茲依民事訴訟法第249條
    第1項但書規定，限原告於本裁定送達翌日起7日內補繳，逾
    期不繳，則駁回原告對被告流通運輸有限公司、弘昌貨運有
    限公司及張景翔之訴。
中　　華　　民　　國　　111 　年　　11　　月　　30　　日
                  民事第一庭  法　官　宋國鎮
以上正本係照原本作成。
本裁定不得抗告。　　　　　　　　　
中　　華　　民　　國　　111 　年　　11　　月　　30　　日
                              書記官　李宜娟